【裁判字號】    92,家聲,24
【裁判日期】    921031
【裁判案由】    
【裁判全文】
臺灣屏東地方法院民事裁定  九十二年家聲字第二四號
    聲  請  人  乙○○
    相  對  人  甲○○
右聲請人與相對人間請求認可大陸離婚判決事件，本院裁定如左：
    主      文
大陸地區重慶市九龍坡區人民法院（二○○三）九民初字第一六八八號民事判決應予
認可。
聲請程序費用由聲請人負擔。
    理  由
一、按在大陸地區作成之民事確定判決，不違背臺灣地區公共秩序或善良風俗者，得
    聲請法院裁定認可，臺灣地區與大陸地區人民關係條例第七十四條第一項定有明
    文。
二、本件聲請意旨略以：聲請人乙○○與大陸配偶甲○○離婚訴訟，業經大陸重慶市
    九龍坡區人民法院（二○○三）九民初字第一六八八號民事判決准許兩造離婚確
    定，並經重慶市九龍坡區人民法院公證處以（二○○三）渝證字第七七五三、第
    七五四號公證在案，為此聲請本院認可該確定判決書等語，並提出大陸重慶市九
    龍坡區人民法院（二○○三）九民初字第一六八八號民事判決書、判決生效證明
    書、中華人民共和國重慶市九龍坡區公證處（二○○三）渝證字第七七五三、第
    七七五四號公證書及財團法人海峽交流基金會（九二）南核字第○五五一八一號
    、字第五五一八三號證明為證。
三、聲請人提出大陸重慶市九龍坡區人民法院（二○○三）九民初字第一六八八號民
    事判決、生效證明書、中華人民共和國重慶市九龍坡區公證處（二○○三）渝證
    字第七七五三、第七七五四號公證書，業經我國財團法人海峽交流基金會驗證，
    有財團法人海峽交流基金會（九二）南核字第○五五一八一號、第○五五一八三
    號證明在卷足稽，堪信上開判決書為真正。上開判決係就聲請人與相對人間之離
    婚事件所為之裁判，由大陸重慶市九龍區人民法院管轄審理，並未違背我國有關
    離婚事件專屬管轄之規定。判決內容以：原告（即本件相對人李羅蘭）與被告（
    即本件聲請人乙○○），經人介紹於二○○二年三月結婚登記。婚後未生子女，
    雙方因個性、生活習慣差異，常為生活及經濟問題發生爭執，蓋原、被告婚前既
    欠缺瞭解，婚後共同生活中亦未建立良好夫妻情感所致，現原、被告均同意離婚
    ，因而准許離婚；按上開離婚所舉事由，符合我國民法第一千零五十二條第二項
    規定難以維持之婚姻重大事由，足見該判決認事用法，並無違背我國法律有關規
    定。故上開大陸地區之判決，與臺灣地區之公共秩序或善良風俗並無違背，聲請
    人之聲請，經核尚無不合，應予認可。
四、依臺灣地區與大陸地區人民關係條例第四十一條第一項，非訟事件法第八條第一
    項前段，裁定如主文。
中      華      民      國    九十二    年      十      月    三十一    日
                                    臺灣屏東地方法院少年及家事庭
~B法      官  吳思怡
右為正本係照原本作成
如對本裁定抗告須於裁定送達後十日內向本院提出抗告狀
中      華      民      國    九十二    年      十      月    三十一    日
~B法院書記官    鄭美雀


司法院資訊處製作；財團法人民間司法改革基金會備份。
